# 借款类关联交易的金额以本金计还是利息计？

提问人：dzg1974 时间：2017-04-07 14:46:12
上市公司向关联方借款，约定了利率
因为是关联交易，需要按章程或内部制度的要求履行相应的决策程序，因为金额不一样，涉及的决策程序也不一样，比如说XX金额以内需要董事会审批，而XX金额以上，除了董事会，还需要上股东大会。
那么问题来了：这类关联交易是以本金来衡量还是以利息来衡量？
如果是资产租赁（经营性租赁），貌似应以租金来作为交易的金额，借款能否参照租赁呢？

回答人：chenyiwei
以上交所的股票上市规则为例： 9.9 上市公司进行"提供财务资助"、"委托理财"等交易时，应当以发生额作为计算标准，并按照交易类别在连续十二个月内累计计算。经累计计算的发生额达到第9.2条或者第9.3条规定标准的，分别适用第9.2条或者第9.3条的规定。
已经按照第9.2条或者第9.3条履行相关义务的，不再纳入相关的累计计算范围。
因此对此类提供借款类的交易，应当依据其本金而不是利息作为交易金额，确定所需的决策权限和程序。